臺灣士林地方法院民事裁定
110年度抗字第226號
抗  告  人  郭秋彤  
相  對  人  鎧爾國際有限公司
法定代理人  游皓翔  
上列當事人間聲請勞資爭議執行裁定事件，抗告人對於民國110
年8月23日本院110年度勞執字第17號裁定提起抗告，本院裁定如
下：
    主  文
抗告駁回。
抗告程序費用新臺幣壹仟元由抗告人負擔。
    理  由
一、按勞資爭議經調解成立或仲裁者，依其內容當事人一方負私
    法上給付之義務，而不履行其義務時，他方當事人得向該管
    法院聲請裁定強制執行並暫免繳裁判費；有下列各款情形之
    一者，法院應駁回其強制執行裁定之聲請：一、調解內容或
    仲裁判斷，係使勞資爭議當事人為法律上所禁止之行為。二
    、調解內容或仲裁判斷，與爭議標的顯屬無關或性質不適於
    強制執行。三、依其他法律不得為強制執行。勞資爭議處理
    法第59條第1項前段、第60條分別定有明文。是勞資爭議經
    調解成立，必須其內容為當事人一方負私法上給付義務，而
    不履行義務時，他方當事人得聲請裁定強制執行，倘若自始
    非勞資爭議調解範圍而未負擔私法上給付義務時，自無聲請
    法院裁定強制執行之理。
二、抗告人聲請及抗告意旨略以：兩造間勞資爭議事件，經臺北
    市政府委託中華民國勞資關係協進會指派調解人於民國110
    年7月9日調解成立，其上調解方案及調解結果之內容，並為
    兩造詳閱後簽名，已生勞資爭議調解之效力，兩造間就精神
    賠償金新臺幣（下同）40萬元之成立內容，不因伊撤回「霸
    凌」相關用語而異，亦非臺北市勞動局所稱繕打失誤，應視
    為相對人默示同意給付伊賠償金40萬元。原裁定以系爭調解
    條款未經調解成立為由，駁回伊之聲請，顯有違誤，為此提
    起抗告，請求廢棄原裁定，並裁定准予強制執行云云。
三、經查：
　㈠兩造因勞資爭議於110年7月9日經中華民國勞資關係協進會進
    行勞資爭議調解，成立勞資爭議調解，調解方案記載：「⒈
    非自願離職書證明書（離職事由為勞動基準法第11條第5款
    之規定），新臺幣（以下同）40萬元。⒉失業給付差額，1萬
    2,780元」（下稱系爭調解方案），調解成立內容記載：「⒈
    勞資雙方同意調解方案。⒉資方應給付新臺幣1萬2,780元，
    並應於民國110年7月15日以前匯入勞方之薪資轉帳帳戶。⒊
    資方應給付非自願離職證明書，並於會中交付予勞方，且經
    勞方確認無訛（郭秋彤簽收）」（下稱系爭調解成立內容）
    ，有聲請人提出中華民國勞資關係協進會勞資爭議調解紀錄
    在卷可參（見臺灣臺北地方法院110年度勞執字第88號卷【
    下稱北院卷】第6頁）。
　㈡互核系爭調解成立內容第1點與第2、3點間，似有矛盾。然對
    照前頁勞資爭議調解紀錄中爭議當事人主張欄位，勞方（即
    抗告人）主張內容最末項即第5項：「㈤本人撤回有關『資遣
    費』、『呂姓主管道歉』及『主管罷凌之精神賠償』之請求」，
    及資方（即相對人）主張內容最末項即第3項：「本公司願
    依法開立非自願離職證明書及補償失業給付差額」（見北院
    卷第5頁），另後方調查事實結果記載：「1.勞資雙方不爭
    議事項：⑴勞方之到職日、離職日及約定工資。2.勞資雙方
    爭議事項：⑴勞方有無系爭非自願離職證明書及失業給付差
    額請求權？3.調解人判斷及建議：⑴若資方認為勞方無法適
    應其公司文化，亦不失為勞動準法第11條第5款之範疇，故
    勞方據以請求非自願離職證明書及失業給付差額，尚難謂之
    無理由。」（見北院卷第6頁），可見本件勞資爭議最終應
    僅就抗告人有無非自願離職證明書及失業給付請求權等爭議
    進行調解，系爭調解成立內容第1點所表示者與勞資爭議調
    解紀錄之意思顯然不符，應為誤寫。從而，精神賠償40萬元
    部分既非調解之範圍，自無從作為調解成立之內容，是原裁
    定經審查後，以精神賠償40萬元部分未經調解成立，難認許
    可強制執行之形式要件業已具備為由，駁回抗告人之聲請，
    於法並無違誤，抗告人猶執前詞，指摘原裁定顯有違誤，求
    予廢棄云云，自非法之所許，應予駁回。
四、據上論結，本件抗告為無理由，爰裁定如主文。
中　　華　　民　　國　　110 　年　　10　　月　　14　　日
                  勞動法庭    審判長法  官   蔡志宏
                                    法  官   林銘宏
                                    法  官   謝佳純
以上正本係照原本作成。
本裁定不得再抗告。
中　　華　　民　　國　　110 　年　　10　　月　　15　　日
                                    書記官   陳怡文